【裁判字號】    92,訴,714
【裁判日期】    920724
【裁判案由】    加重強盜等
【裁判全文】
臺灣臺中地方法院刑事判決                          九十二年度訴字第七一四號
    公  訴  人  臺灣臺中地方法院檢察署檢察官
    被      告  卯○○
                Ｉ○○
    右  二  人
    指定辯護人  本院公設辯護人  Ｊ○○
    被      告  宙○○
右列被告等因加重強盜等案件，經檢察官提起公訴（九十一年度偵字第二一八０九號
、九十一年度偵字第二三七六０號、九十一年度偵字第一八三九八號、九十一年度偵
字第二一七一三號、九時二年度偵字第四０五六號），本院判決如左：
    主  文
Ｉ○○共同連續意圖為自己不法之所有，攜帶兇器，以強暴至使不能抗拒，而取他人
之物，處有期徒刑捌年；又共同連續意圖為自己不法之所有，而搶奪他人之動產，處
有期徒刑貳年；又連續收受贓物，處有期徒刑捌月。應執行有期徒刑拾年肆月。
卯○○共同連續意圖為自己不法之所有，攜帶兇器，以強暴至使不能抗拒，處有期徒
刑柒年肆月。
宙○○連續收受贓物，處有期徒刑肆月，如易科罰金，以佰元折算壹日。
    事  實
一、Ｉ○○與卯○○基於共同行竊他人機車作為行搶交通工具之犯意聯絡，意圖為自
    己不法之所有，於民國九十一年十一月五日十九時三十分許，在臺中市○區○○○街一三０號前，由卯○○在旁把風，而由Ｉ○○持其所有未經扣案之鑰匙一支
    ，著手行竊未○○所有車牌號碼ＹＪＺ—五七六號（起訴書誤載為ＹＪＺ—五六
    七號）、引擎號碼ＲＧ一０五六０三號、三陽廠牌、二０００年份、一二四ＣＣ
    之紅色重型機車一輛（價值約新臺幣〈下同〉三萬五千元），得手後，作為行搶
    之交通工具使用。嗣於九十一年十一月六日二十二時三十分許，在臺中市○○街
    與精誠二十九街口，查獲前開紅色重型機車，並經未○○領回。
二、Ｉ○○、卯○○與Ｌ○○及不詳姓名年籍之成年男子因缺錢花用，不思循正途，
    為購買毒品，Ｉ○○竟分別與卯○○、Ｌ○○及不詳姓名年籍之成年男子起意行
    搶，基於共同強盜他人財物之概括犯意聯絡，意圖為自己不法之所有，於九十一
    年八月十四日起至九十一年十一月五日止，Ｉ○○分別與Ｌ○○、不詳姓名年籍
    之成年男子及卯○○，在如附表一編號一、二、三、四、五所示之時間、地點，
    執持不知何人所有客觀上足以對人之生命、身體、安全構成威脅而具有危險性足
    供為兇器使用之西瓜刀一把，以如附表一編號一、二、三、四、五所示之強暴手
    段，至使子○○、巳○○、亥○○、甲○○、辰○○不能抗拒，復在如附表一編
    號六、七所示之時間、地點，以如附表一編號六、七所示之強暴手段，至使宇○○、午○○不能抗拒，而連續強盜取得子○○、巳○○、亥○○、甲○○、辰○○、宇○○、午○○所有如附表一所示之財物，得手後，即由Ｉ○○取得行動電
    話持以變賣得款花用，而現金部分則均分花用殆盡，其餘財物則隨即丟棄不知去
    向。
三、Ｉ○○另分別基於單獨或與Ｌ○○共同搶奪他人財物之概括犯意聯絡，意圖為自
    己不法之所有，自九十一年八月五日起至九十一年十一月一日止，在如附表二所
    示之時間、地點，以如附表二所示之手段，連續搶奪Ｍ○○、丁○○、梁郁惠、
    陳秒湄、Ｃ○○、壬○○、丙○○、寅○○、辛○○、黃玉雲、天○○、黃○○
    、戊○○所有如附表二所示之財物，得手後，現金部分經Ｉ○○、Ｌ○○平分花
    用，行動電話變賣所得款項亦經Ｉ○○花用殆盡，其餘財物則丟棄不知去向。
四、Ｉ○○明知Ｌ○○所持有如附表三所示之行動電話，為Ｌ○○與不詳姓名年籍之
    成年男子於如附表三所示之時間、地點，強盜、搶奪玄○○、林妏軒、Ｄ○○、
    申○○、丑○○、Ｆ○○、己○○、李蕙茹、地○○所得之財物，係屬贓物，竟
    基於收受贓物變賣圖利之概括犯意，於不詳時間，在不詳地點，連續收受Ｌ○○
    所交付之前開行動電話後，再於如附表三所示之時間，持往臺中市○○路二二一
    號青峰通訊行，出售予不知情之Ｈ○○，變賣所得款項，則由Ｉ○○抽成後，其
    餘款項歸Ｌ○○取得。
五、宙○○明知Ｌ○○所持有之NOKIA廠牌8310型號（序號000000000000000）行動電
    話一支，係Ａ○○於九十一年九月十七日凌晨三時三十分許，在臺中市○○街三
    二三號附近遭搶之財物，及Ｉ○○所持有之NOKIA廠牌8250型號（序號000000000
    000000）行動電話一支，係亥○○於九十一年九月二十七日凌晨二時十五分許，
    在臺中市○○區○○路三段永安橋上遭搶之財物，均屬贓物，竟基於收受贓物變
    賣圖利之概括犯意，先於九十一年九月十七日二十三時許，在不詳地點，接受Ｉ
    ○○、Ｌ○○之委託，收受前開NOKIA廠牌8310型號（序號000000000000000）行
    動電話後，持往臺中市○○路二二一號青峰通訊行，利用個人名義，以四千七百
    元之代價，出售前開行動電話與不知情之青峰通訊行負責人Ｈ○○，所得款項由
    宙○○抽取一千七百元後，其餘交由Ｉ○○取得；復於九十一年九月二十七日五
    時四十八分許，在不詳地點，接受Ｉ○○之委託，收受前開NOKIA廠牌8250型號
    （序號000000000000000）行動電話後，持往臺中市○○路八號宏恩當鋪，借用
    友人卓宜宏之名義，以二千元之代價，出售前開行動電話與不知情之宏恩當鋪負
    責人陳晏吟，所得款項亦由宙○○抽取五百元後，其餘交由Ｉ○○取得。
六、案經臺中市警察局第一分局、第四分局、第五分局報告臺灣臺中地方法院檢察署
    檢察官偵查起訴。
    理  由
一、被告Ｉ○○、卯○○被訴竊盜部分：
    訊據被告Ｉ○○、卯○○對於事實一所示之共同竊盜被害人未○○所有之前開紅
    色重型機車得手等情，業經於警詢、偵查及本院審理中均坦認屬實，核與被害人
    未○○指述內容（參照九十一年度偵字第二一八０九號偵查卷第四二、四三頁）
    相符，並有車輛竊盜、車牌失竊資料個別查詢報表—查詢車輛認可資料一份（參
    照九十一年度偵字第二一七一三號偵查卷第四二頁、九十一年度偵字第二一八０
    九號偵查卷第六一頁）、贓物領據一份（參照九十一年度偵字第二一八０九號偵
    查卷第四四頁）在卷可稽，被告Ｉ○○、卯○○自白供述與現有事證相符，應堪
    置信。本件事證已臻明確，被告Ｉ○○、卯○○竊盜犯行，洵堪認定。
二、被告Ｉ○○、卯○○被訴攜帶兇器強盜部分：
    訊據被告Ｉ○○對於如附表一編號一、二、五、六、七所示之強盜犯行，被告卯
    ○○對於如附表一編號五、六、七所示之強盜犯行，業經坦認屬實，核與被害人
    子○○（參照九十一年度偵字第二三七六０號偵查卷第一一二至一一五頁）、巳
    ○○（參照九十一年度偵字第二三七六０號偵查卷第一四一至一四五頁）、辰○○（參照九十一年度偵字第二一八０九號偵查卷第三六至三七頁）、宇○○（參
    照九十一年度偵字第二一八０九號偵查卷第三０至三一頁）、午○○（參照九十
    一年度偵字第二一八０九號偵查卷第三二至三四頁、九十一年度偵字第二一七一
    三號偵查卷第七七至七八頁）指述內容相符，並有車輛竊盜、車牌失竊資料個別
    查詢報表—查詢車輛認可資料一份（參照九十一年度偵字第二一七一三號偵查卷
    第四三頁）、贓物領據三份（參照九十一年度偵字第二一八０九號偵查卷第三五
    頁、第三八頁、九十一年度偵字第二三七六０號偵查卷第二０五頁）、中山醫學
    大學附設醫院中港分院診斷證明書一份（參照九十一年度偵字第二一七一三號偵
    查卷第五四頁）、讓渡書一份（參照九十一年度偵字第二三七六０號偵查卷第二
    一五頁）在卷可稽，被告Ｉ○○、卯○○該部分自白供述與現有事證相符，應堪
    置信。至於被告Ｉ○○矢口否認有如附表一編號三、四所示之強盜犯行，辯稱：
    伊並未與不詳姓名年籍之成年男子共同行搶被害人亥○○之財物，亦未與被告卯
    ○○共同行搶被害人甲○○之財物云云；被告卯○○亦矢口否認有如附表一編號
    四所示之強盜犯行，辯稱：伊並未與被告Ｉ○○共同行搶被害人甲○○之財物云
    云。經查：
    （一）被害人甲○○於本院審理中到庭證稱：「當天有兩人行搶，一人騎車，一
          人拿西瓜刀行搶，我可以指認拿西瓜刀那人的面貌，他大約一七０公分，
          我可以認得出他的聲音，因為他當時有說『不要出聲，就沒有事情』之語
          ，至於騎乘機車之人我無法指認，搶我的兩人均戴口罩及半罩式安全帽。
          庭上的被告Ｉ○○、卯○○很像搶我的人。（本院命被告Ｉ○○當庭口述
          『不要出聲，就沒有事情』之語，令被害人辨識）很像當時搶我的人的口
          音。」等語（參照本院九十二年四月十七日審判筆錄），並有贓物領據一
          份（參照九十一年度偵字第二一八０九號偵查卷第四七頁）、行政院衛生
          署臺中醫院診斷證明書一份（參照九十一年度偵字第二一八０九號偵查卷
          第八五頁）在卷可稽，且被告Ｉ○○於偵查中亦供稱：「（問：於九十一
          年十月十四日，在臺中市○○○○街八二巷二號前，究竟與誰一起行搶被
          害人甲○○皮包？）我確定是與被告卯○○一起行搶，我當時對警方說，
          我確定有搶，但忘了跟誰一起搶，本件我沒有與Ｌ○○一起行搶。」等語
          （參照九十一年度偵字第一八三九八號偵查卷第三四三頁），核與共同被
          告Ｌ○○於本院審理中供稱：「這件案子不是我搶的，當時因為我使用那
          支NOKIA廠牌3350型號行動電話，才會查到我，行動電話是被告Ｅ○○給
          我的，而他並未告訴我行動電話從何而來。」等語（參照本院九十二年七
          月一日審判筆錄），則被告Ｉ○○於本院審理中辯稱行搶被害人甲○○係
          共同被告Ｌ○○所為，顯然不實，被告Ｉ○○、卯○○所辯，顯係事後卸
          責之詞，要難採信。是以，本件搶案應係被告Ｉ○○、卯○○共同行搶，
          應堪認定。至於證人Ｋ○○於本院審理中到庭證稱：「（問：九十一年十
          月間被告卯○○）有與你在一起？有，當時他住在我家。（問：九十一年
          十月十四日他有與你在一起？）應該有吧，被告卯○○曾經在我家住了一
          個星期，詳細日期我忘記了，那段時間他晚上都沒有外出，白天我們一起
          在做天花板的工作。」等語（參照本院九十二年六月十二日審判筆錄），
          證人Ｋ○○雖到庭證稱被告卯○○於案發時間均居住在證人Ｋ○○家中，
          然證人Ｋ○○對於被告卯○○前往居住之期間，並無記憶，卻仍清晰指稱
          九十一年十月十四日凌晨三時許，被告卯○○居住其家中未曾離去之情，
          顯然啟人疑竇，又證人Ｋ○○亦無從詳述案發當天被告卯○○與其相處之
          細節，本院認證人Ｋ○○之證述內容，過於粗略，尚無從資為認定被告林
          高絃有不在場證明之有利事證。
    （二）被害人亥○○於本院審理中到庭證稱：「當天有兩個人騎乘機車，係後面
          的人拿刀搶我，搶我的人即為現在庭上之被告Ｉ○○，他當時配戴安全帽
          及口罩，我可以確定是他沒有錯。因為當時在警察局我沒法確認，現在被
          告有戴口罩，所以我可以確認就是他沒有錯，另外騎車那人我就沒有辦法
          指認。」等語（參照本院九十二年五月二十二日審判筆錄），並有電話通
          聯紀錄一份（參照九十一年度偵字第一八三九八號偵查卷第四九０頁）、
          贓物領據一份（參照九十一年度偵字第一八三九八號偵查卷第四九五頁）
          、協議書一份（九十二年度偵字第四０五六號偵查卷第三三頁）在卷可稽
          ，被害人亥○○因被告Ｉ○○於ＳＡＲＳ防疫期間，依照規定配戴口罩開
          庭，而呈現與行搶當時配戴口罩、安全帽之情狀，較為符合之情狀，明確
          指認被告Ｉ○○即為行搶之人；佐以被告Ｉ○○於警詢中供稱：「（問：
          警方查出被害人亥○○被強盜NOKIA廠牌8250型號序號000000000000000手
          機一具為宙○○以卓宜宏為押當人，前往位於臺中市○○路八號宏恩當鋪
          典當，該行動電話是否為你交付給宙○○典當？）是，該手機是我交付給
          宙○○一同前往宏恩當鋪，由宙○○進入押當，我在店外等候。（問：該
          手機來源？）是我強盜得手之贓物。我是於九十一年九月二十七日二時十
          五分許，在臺中市○○路○段永安橋上，以騎機車持刀強盜一名被害女子
          機車上之皮包，共有二人一同作案，因作案時我有施用毒品之毒癮，我已
          忘記與誰共同強盜財物。我們是先竊盜路旁重型機車（車牌不詳），再騎
          乘贓車，我持西瓜刀坐於後座，騎機車沿市區道路尋找行搶對象，於行經
          永安橋上見騎乘機車被害人為單身女子，認有機可乘，即由我持西瓜刀抵
          住被害人至使不能抗拒停車後，再動手行搶被害人放置於機車腳踏板處之
          皮包，得逞後即逃逸離去，搶得皮包內有現金（金額忘記）、行動電話三
          具、證件等財物。於強盜得逞後，立即搜刮取出皮包內之現金及行動電話
          二具，再將皮包及其他證件丟棄路旁垃圾桶，騎乘贓車再丟棄路旁，將所
          得贓款及行動電話平分，我分得NOKIAt廠牌8250型號序號00000000000000
          0之手機一具。該手機我交給宙○○持往宏恩當鋪典當變換現金新臺幣二
          千元。」等語（參照九十二年度偵字第四０五六號偵查卷第十五頁反面、
          第十六頁正面），亦徵被告Ｉ○○確實與不詳姓名年籍之成年男子行搶被
          害人亥○○之情，則被告Ｉ○○所辯，顯係事後卸責之詞，要難採信。
    （三）綜上所述，被告Ｉ○○分別與共同被告Ｌ○○、不詳姓名年籍之成年男子
          及被告卯○○共同攜帶西瓜刀行搶被害人子○○、巳○○、亥○○、王雯
          君、辰○○、宇○○、午○○所有之財物得手之情，應堪認定。本件事證
          已臻明確，被告Ｉ○○、卯○○犯行，洵堪認定。
三、被告Ｉ○○被訴搶奪部分：
    訊據被告Ｉ○○對於附表二編號一、二、三、六、七、九、十、十一、十二、十
    三所示之搶奪犯行，業經坦認屬實，復據被害人丁○○（參照九十一年度偵字第
    二三七六０號偵查卷第一三七至一四０頁）、梁郁惠、吳枚謹（參照九十一年度
    偵字第二一七一三號偵查卷第一六七頁）、壬○○（參照九十一年度偵字第二一
    七一三號偵查卷第一五九頁）、辛○○（參照九十一年度偵字第二一七一三號偵
    查卷第一五七頁）、黃玉雲、天○○（參照九十一年度偵字第二一七一三號偵查
    卷第一六五頁）、戊○○（參照九十一年度偵字第二一七一三號偵查卷第一六三
    頁）、黃○○（參照九十一年度偵字第二一八０九號偵查卷第三九至四十頁）、
    Ｍ○○（參照九十一年度偵字第二三七六０號偵查卷第七五至七六頁）指述綦詳
    ，核與同案被告Ｌ○○於本院審理中之供述內容（參照本院九十二年七月一日審
    判筆錄）及證人Ｈ○○證述情節（參照九十一年度偵字第二三七六０號偵查卷第
    六九頁）均屬相符，並有贓物領據二份（參照九十一年度偵字第二一八０九號偵
    查卷第四一頁、九十一年度偵字第二三七六０號偵查卷第一五三頁）、讓渡書二
    份（參照九十一年度偵字第二三七六０號偵查卷第二一四頁、第二二一頁）在卷
    可稽，被告Ｉ○○該部分自白供述與現有事證相符，應堪置信。至於被告Ｉ○○
    矢口否認有何附表二編號四、五、八所示之搶奪犯行，辯稱：伊並未行搶被害人
    陳秒湄、Ｃ○○、寅○○之財物云云。經查：
    （一）被害人陳秒湄於警詢中指稱：「（問：警方提供被告Ｉ○○照片供你只認
          識否當時搶奪之歹徒？）該歹徒背影部分很像。」等語（參照九十一年度
          偵字第二一七一三號偵查卷第一六一頁），佐以被告Ｉ○○於偵查中供稱
          ：「（問：於九十一年九月十八日，在臺中市○○街與精美街口，與另外
          一個人騎機車搶奪被害人陳秒湄之皮包？）有，是我自己一個人搶奪的。
          」等語（參照九十一年度偵字第一八三九八號偵查卷第三四二頁），顯見
          被告Ｉ○○確有行搶被害人陳秒湄之事實，蓋被害人陳秒湄經本院傳喚，
          雖未到庭陳述，且於警詢中僅係依據被告之照片，指認背影相像，然被告
          Ｉ○○係自被害人陳秒湄之右後方快速行搶被害人陳秒湄之皮包後逃逸，
          時間短暫，被害人陳秒湄能見者僅係被告Ｉ○○之背後身影，則被害人陳
          秒湄指認被告Ｉ○○背影相似之詞，應堪置信；且被告Ｉ○○於偵查中亦
          供承搶奪被害人陳秒湄之情，被告Ｉ○○於本院審理中翻異前詞否認本件
  搶奪被害人陳秒湄之案件，惟被告Ｉ○○並未提出非任意性供述之抗辯，
          更無不能採信偵查供述之理由，是以，被告Ｉ○○搶奪被害人陳秒湄財物
          之犯行，應堪認定。
    （二）被害人Ｃ○○於警詢中指稱：「（問：提示被告Ｉ○○，是否即搶奪你財
          物之歹徒？）（經當場指認）經指認背影身高體型是搶奪我皮包歹徒。」
          等語（參照九十一年度偵字第二一七一三號偵查卷第一二九頁），佐以被
          告Ｉ○○於偵查中供稱：「（問：於九十一年十月一日十三時，在臺中市
          ○○○路與文心路口，一個人搶奪被害人Ｃ○○之皮包？）是，是我自己
          騎車下手行搶。」等語（參照九十一年度偵字第一八三九八號偵查卷第三
          四三頁），被害人Ｃ○○明確指認被告Ｉ○○即為行搶之人，復有被告賴
          景煌於偵查中之任意性自白供述為據，則被告Ｉ○○搶奪被害人Ｃ○○財
          物之犯行，亦堪認定為真實，被告Ｉ○○事後翻異前詞，顯係事後卸責之
          詞，要難採信。
    （三）被害人寅○○於本院審理中到庭證稱：「當時我的手提袋放置於機車踏板
          處，搶我的人只有一人而已，係從我背面直接搶我皮包就騎走了，因為我
          當時還有追他，所以我可以指認是當庭的被告Ｉ○○沒錯。當時我剛從銀
          行出來，有現金、人民幣、信用卡、提款卡、存摺、印章、面額一百萬元
          之支票等，東西後來都沒有找回來。」等語（參照本院九十二年六月十二
          日審判筆錄），被害人寅○○於警詢中亦明確指稱：「（問：提示被告賴
          景煌照片供指認，是否為當時搶奪之歹徒？）沒錯（經當場指認無誤）。
          」等語（參照九十一年度偵字第二一七一三號偵查卷第一二六頁），佐以
          被告Ｉ○○於偵查中供稱：「（問：於九十一年十一月十一日在臺中市○○○街與五權西一街口，自己騎機車搶奪寅○○皮包？）是。」等語（參
          照九十一年度偵字第一八三九八號偵查卷第三四三頁），被害人寅○○於
          警詢及本院審理中均明確指認被告Ｉ○○即行搶之人，核與被告Ｉ○○於
          偵查中之任意性自白供述內容相符，則被告Ｉ○○搶奪被害人寅○○之犯
          行，應堪認定。
（四）綜上所述，被告Ｉ○○連續搶奪被害人Ｍ○○、丁○○、梁郁惠、陳秒湄
          、Ｃ○○、壬○○、丙○○、寅○○、辛○○、黃玉雲、天○○、黃○○
          、戊○○財物之犯行，應堪認定，被告Ｉ○○所辯，顯係事後卸責之詞，
          要難採信為真實。本件事證已臻明確，被告Ｉ○○連續搶奪犯行，洵堪認
          定。
四、被告Ｉ○○被訴收受贓物部分：
    訊據被告Ｉ○○對於事實四所示之明知Ｌ○○所交付之前開行動電話係屬強盜、
    搶奪所得之贓物，仍予收受後轉賣得款花用等情，業經於警詢、偵查及本院審理
    中坦認屬實，核與被害人玄○○（參照九十一年度偵字第二三七六０號偵查卷第
    八七至九十頁）、林妏軒（參照九十一年度偵字第二三七六０號偵查卷第九一至
    九四頁）、Ｄ○○（參照九十一年度偵字第二三七六０號偵查卷第九九至一０二
    頁）、申○○（參照九十一年度偵字第二三七六０號偵查卷第一０三至一０六頁
    ）、丑○○（參照九十一年度偵字第二三七六０號偵查卷第一一六至一一九頁）
    、Ｆ○○（參照九十一年度偵字第二三七六０號偵查卷第一二五至一二七頁）、
    己○○（參照九十一年度偵字第二三七六０號偵查卷第一二０至一二三頁）、李
    蕙茹（參照九十一年度偵字第二三七六０號偵查卷第一二九至一三二頁）、地○○（參照九十一年度偵字第二三七六０號偵查卷第二九一至二九三頁）指述內容
    及證人Ｈ○○於本院審理中證述情節（參照本院九十二年五月二十二日審判筆錄
    ）均屬相符，並有被害人玄○○受傷照片一張（九十一年度偵字第二三七六０號
    偵查卷第一五九頁）、行動電話通聯紀錄八份（參照九十一年度偵字第二三七六
    ０號偵查卷第一六０、一六二、一六七、一六八、一六九、一八六、一八九、一
    九四、一九五頁）、臺中市警察局第二分局受理刑事案件報案三聯單二份（參照
    九十一年度偵字第二三七六０號偵查卷第一六六、一七一頁）、讓渡書六份（參
    照九十一年度偵字第二三七六０號第二一０、二一二、二一三、二一六、二一七
    、二一九頁）在卷可稽，被告Ｉ○○自白供述與現有事證相符，應堪置信。本件
    事證已臻明確，被告Ｉ○○收受贓物犯行，洵堪認定。
五、被告宙○○被訴收受贓物部分：
    訊據被告宙○○對於右揭時地，接受被告Ｉ○○與共同被告Ｌ○○之委託，收受
    前開行動電話後代為轉售得款花用等情，固不否認，惟矢口否認有何收受贓物之
    犯行，辯稱：伊事先並不知道前開行動電話之來源，亦未追問，僅因有錢可拿，
    即同意以個人名義代為轉賣，獲取款項，事後才知悉前開行動電話係屬行搶所得
    之贓物云云。經查：
    （一）被告宙○○對於接受被告Ｉ○○、共同被告Ｌ○○之委託，收受前開行動
          電話，以個人及友人卓宜宏之名義，代為轉售，抽取利益之情，業經坦認
          屬實，核與被害人Ａ○○之指述內容（參照九十一年度偵字第一八三九八
          號偵查卷第一二０頁）及證人Ｈ○○於本院審理中證述情節（參照本院九
          十二年五月二十二日審判筆錄）、證人陳晏吟、卓宜宏於警詢中之證述情
          節（參照九十一年度偵字第二三七六０號偵查卷第八一至八四頁、第七七
          至七九頁、九十一年度偵字第一八三九八號偵查卷第四八六至四八七頁、
          第四八三至四八四頁）相符，並有宏恩當鋪典當紀錄一份（參照九十一年
          度偵字第一八三九八號偵查卷第四九四頁）、贓物領據一份（參照九十一
          年度偵字第一八三九八號偵查卷第四九五頁）、讓渡書一份（參照九十一
          年度偵字第二三七六０號偵查卷第二二０頁）在卷可稽，被告宙○○該部
          分供述，應堪採信。至於被告Ｉ○○雖於本院審理中否認交付前開行動電
          話與被告宙○○之情，惟因事涉被告Ｉ○○強盜被害人亥○○行為之成立
          與否，而被告Ｉ○○既否認該部分強盜犯行，理所當然會一併否認交付前
          開行動電話之情，然被告Ｉ○○於本件收受贓物案中，係屬利害關係人之
          角色，尚難期為真實之供述，而遭致不利於己之事實認定，因此被告賴景
          煌之供述內容，在無其他佐證之情況下，既與被告宙○○之供述內容相左
          ，要難採信為真實。
    （二）又被告宙○○於本院審理中否認知悉前開行動電話係屬贓物之情，惟被告
          宙○○曾於警詢中供稱：「（問：你是否知道Ｌ○○、Ｅ○○、Ｉ○○如
          何取得行動電話？）我知道他們的手機都是搶來的。‧‧‧（問：為何你
          與Ｌ○○於九十一年九月十七日二十三時至青峰通訊行販賣手機？如何取
          得該具行動電話？）是Ｉ○○叫我與Ｌ○○去賣的，那具NOKIA廠牌8310
          型號行動電話是Ｉ○○與Ｌ○○去搶的。‧‧‧（問：你如何得知Ｌ○○
          所賣之行動電話是搶來的？）是Ｉ○○告訴我的，後來我亦向Ｌ○○求證
          他亦說是搶來的。（問：既是搶來為何你要與他們一起變賣？）他告訴我
          這樣沒事，因我沒有案底，亦沒有去作，應該沒事。」（參照九十一年度
          偵字第二三七六０號第二九、三０頁）、「該手機是Ｉ○○交付給我，由
          Ｉ○○陪同我前往宏恩當鋪，由我持手機進入店內，Ｉ○○在店外等候。
          ‧‧‧是於押當該手機後，經我向Ｉ○○追問押當手機來源，Ｉ○○才說
          出是犯案搶得之手機。」（參照九十一年度偵字第一八三九八號偵查卷第
          四八一頁反面、第四八二頁正面）等語，其於偵查中供稱：「（問：他們
          為何用你的名義去賣？）因為他們說我沒有前科，是Ｉ○○說我沒有犯過
          罪，也沒去搶，所以用我的名字去賣，說我就算被抓到也沒有事，他們到
          十月才告訴我，東西是搶來的。」等語（參照九十一年度偵字第二三七六
          ０號第二五０頁），佐以被告Ｉ○○於警詢中供稱：「（問：為何將手機
          交給宙○○典當？）因宙○○可將手機脫手，當時我就將強盜得來之手機
          交給宙○○典當變換現金。（問：宙○○是否之情該手機係你強盜得來之
          贓物？你有誣告之宙○○該手機為強盜得來之贓物？）宙○○知情，當時
          我有先告知宙○○為強盜得手之贓物。（問：宙○○典當該手機變換現金
          二千元有何代價？）宙○○因缺錢急用，典當手機現金二千元即由宙○○
          分得使用。」等語（參照九時二年度偵字第四０五六號偵查卷第十六頁）
          ，顯見被告宙○○業已知悉被告Ｉ○○交付之行動電話係屬行搶所得之贓
          物；又被告宙○○屢次代為轉售行動電話以獲取利益，被告宙○○係一具
          備正常智識之人，對於被告Ｉ○○、共同被告Ｌ○○多次交付行動電話委
          託轉售之情，理當質疑被告Ｉ○○及共同被告Ｌ○○行動電話之來源，且
          被告宙○○對於行動電話之來源，按諸常理，亦當能知悉係屬來路不明之
          物，僅係實際來源，究係出於竊盜、搶奪或強盜等不得而知而已，至於係
          屬贓物之前提，應無誤認之虞；佐以被告Ｉ○○於偵查中供稱：「（問：
          你有無在九十一年九月二十七日二時十五分許，在臺中市○○路○段永安
          橋上強盜被害人亥○○之財物，並強逼被害人說出密碼？）當天我與另外
          一個人共同行搶，但我忘了與誰一起去搶的，我當時有吸食毒品，當時我
          騎機車，由另一個人持刀行搶。（問：該搶得之手機是否由你交給被告陳
          柄全？）是，他也知道該手機是我搶來的。（問：除了本件手機外，你有
          無搶其他手機交給被告宙○○去賣？）沒有，因為被告宙○○缺錢，問我
          什麼東西可以脫手，所以我才將本件搶得之手機交給他販賣。」等語（參
          照九十一年度偵字第一八三九八號偵查卷第五００頁），益徵被告宙○○
          對於前開行動電話係屬被告Ｉ○○及共同被告Ｌ○○行搶所得之贓物，仍
          與收受轉售圖利，是以，被告宙○○明知前開行動電話係屬贓物，仍與收
          受，業已構成收受贓物罪之犯行，其所辯不知贓者，洵屬無據，要難採信
          為真實。本件事證已臻明確，被告宙○○收受贓物犯行，洵堪認定。
六、(一)被告Ｉ○○、卯○○基於行竊他人機車作為行搶交通工具之犯意聯絡，意圖為
    自己不法之所有，由被告卯○○負責把風，被告Ｉ○○以其所有之鑰匙著手行竊
    被害人未○○所有之前開機車得手，核被告Ｉ○○、卯○○所為，均係犯刑法第
    三百二十條第一項之竊盜罪。被告Ｉ○○、卯○○二人就前開竊盜行為，顯有共
    同行竊之犯意聯絡及行為分擔，為共同正犯。(二)按未經扣案之西瓜刀，雖未經扣
    案，然依據常理推斷，係屬銳利之器具，客觀上足以對人之生命、身體、安全構
    成威脅而具有危險性，應屬兇器無訛。被告Ｉ○○分別與共同被告Ｌ○○、不詳
    姓名年籍之成年男子及被告卯○○基於強盜他人財物之概括犯意聯絡，意圖為自
    己不法之所有，執持客觀上足以對人之生命、身體安全構成威脅具有危險性足供
    為兇器使用之西瓜刀，以強暴方式，至使被害人子○○、巳○○、亥○○、甲○○、辰○○不能抗拒，而取得被害人子○○、巳○○、亥○○、甲○○、辰○○
    所有之財物得手，核被告Ｉ○○、卯○○所為，均係犯刑法第三百三十條第一項
    之攜帶兇器強盜罪。又被告Ｉ○○、卯○○基於共同強盜他人財物之概括犯意聯
    絡，以強暴方式，至使被害人宇○○、午○○不能抗拒，而取得被害人宇○○、
    午○○所有之財物得手，核被告Ｉ○○、卯○○所為，均係犯刑法第三百二十八
    條第一項之強盜罪。被告Ｉ○○與不詳姓名年籍之成年男子、被告Ｉ○○與共同
    被告Ｌ○○、被告Ｉ○○與被告卯○○間，分別就前開攜帶兇器強盜犯行，有共
    同之犯意聯絡及行為分擔，為共同正犯。被告Ｉ○○先後五次攜帶兇器強盜犯行
    及二次強盜犯行間，其時間緊接，手段同一，所觸犯犯罪構成要件相同之罪名，
    顯係基於概括犯意而反覆為之，為連續犯之裁判上一罪關係，應依刑法第五十六
    條之規定，論以連續攜帶兇器強盜罪，並加重其刑。被告卯○○先後二次攜帶兇
    器強盜及二次強盜犯行間，其時間緊接，手段同一，所觸犯犯罪構成要件相同之
    罪名，顯係基於概括犯意而反覆為之，為連續犯之裁判上一罪關係，應依刑法第
    五十六條之規定，論以連續攜帶兇器強盜罪，並加重其刑。(三)被告Ｉ○○基於搶
    奪他人財物之概括犯意，分別與其有共同犯意聯絡之共同被告謝志或單獨之方式
    ，連續搶奪被害人Ｍ○○、丁○○、梁郁惠、陳秒湄、Ｃ○○、壬○○、丙○○
    、寅○○、辛○○、黃玉雲、天○○、黃○○、戊○○所有之財物得手，核被告
    Ｉ○○所為，係犯刑法第三百二十五條第一項之搶奪罪。被告Ｉ○○與與共同被
    告Ｌ○○，就前開搶奪犯行間，有共同之犯意聯絡及行為分擔，為共同正犯。被
    告Ｉ○○先後十三次搶奪犯行，其時間緊接，手段同一，所觸犯犯罪構成要件相
    同之罪名，顯係基於概括犯意而反覆為之，為連續犯之裁判上一罪關係，應依刑
    法第五十六條之規定，論以一罪，並加重其刑。(四)被告Ｉ○○明知共同被告Ｌ○○所持有如附表三所示之行動電話係強盜、搶奪被害人玄○○、林妏軒、Ｄ○○
    、申○○、丑○○、Ｆ○○、己○○、李蕙茹、地○○之贓物，仍接受共同被告
    Ｌ○○之委託，而與收受代為轉售圖利，核被告Ｉ○○所為，係犯刑法第三百四
    十九條第一項之收受贓物罪。被告連續九次收受贓物之犯行，其時間緊接，手段
    同一，所觸犯犯罪構成要件相同之罪名，顯係基於概括犯意而反覆為之，為連續
    犯之裁判上一罪關係，應依刑法第五十六條之規定，論以一罪，並加重其刑。公
    訴人於「證據並所犯法條欄」第二項部分，雖未論述被告Ｉ○○所犯刑法第三百
    四十九條第一項之收受贓物犯行，惟於「犯罪事實欄」第一項（一）部分，業經
    指訴被告Ｉ○○收受贓物之犯罪事實，則被告Ｉ○○所犯收受贓物部分，亦屬提
    起公訴，自為起訴效力所及，本院自得併予審酌，併此敘明。(五)被告宙○○明知
    被告Ｉ○○、共同被告Ｌ○○所持有之前開如事實五所示之行動電話係屬強盜被
    害人Ａ○○、亥○○所得之贓物，仍接受被告Ｉ○○、共同被告Ｌ○○之委託，
    而與收受代為轉售圖利，核被告宙○○所為，係犯刑法第三百四十九條第一項之
    收受贓物罪。被告宙○○先後二次收受贓物之犯行，其時間緊接，手段同一，所
    觸犯犯罪構成要件相同之罪名，顯係基於概括犯意而反覆為之，為連續犯之裁判
    上一罪關係，應依刑法第五十六條之規定，論以一罪，並加重其刑。(六)被告Ｉ○○所犯竊罪盜、連續攜帶兇器強盜罪二者間，有方法、結果之牽連關係，為牽連
    犯之裁判上一罪，應依刑法第五十五條之規定，從一重之連續攜帶兇器強盜罪論
    處。公訴人認被告Ｉ○○係基於個別犯意為之，予以分論併罰，顯有未洽。又被
    告Ｉ○○所犯連續攜帶兇器強盜罪、連續搶奪罪、收受贓物罪三者間，犯意個別
    ，行為互殊，法益亦異，應予分論併罰。(七)被告卯○○所犯竊盜罪、連續攜帶兇
    器強盜罪二者間，有方法、結果之牽連關係，為牽連犯之裁判上一罪，應依刑法
    第五十五條之規定，從一重之連續攜帶兇器強盜罪論處。公訴人認被告卯○○係
    基於個別犯意為之，予以分論併罰，亦有未洽。爰審酌被告Ｉ○○、卯○○不思
    循正途，獲取生活所需，竟為施用毒品，無錢花用，即思以行搶之方式，獲取不
    法利益，被告Ｉ○○連續五次攜帶兇器強盜、二次強盜及十三次搶奪之行為，被
    告卯○○連續二次攜帶兇器強盜、二次強盜之行為，獲取之利益頗鉅，復共同行
    竊他人之機車，作為行搶工具使用，影響社會治安，造成被害人之財產損害，且
    行搶對象均為女子，對於被害女子之心理更是形成遭搶後之恐懼心態，其行誠屬
    可議，又被告Ｉ○○明知共同被告Ｌ○○所持有之行動電話均係行搶所得之贓物
    ，仍與收受代為轉售圖利，先後共計九次，助長行搶者之銷贓管道，間接危害社
    會治安，亦值非議，惟被告Ｉ○○、卯○○犯罪後，均坦承大部分犯行，犯後態
    度尚稱良好；被告宙○○明知前開行動電話係屬行搶所得之贓物，為貪圖不法利
    益，竟接受委託，收受贓物，代為轉售圖利，助長行搶者之銷贓管道，危害被害
    人之財產安全，考量被告宙○○收受贓物之行為次數僅有二次，犯罪時間未長，
    獲得之利益僅有二千多元之數額，而被告宙○○未經二十歲，目前服役中，因年
    輕識淺，思慮未週，以致觸犯刑典等一切情狀，分別量處如主文所示之刑，被告
    Ｉ○○部分並合併定其應執行刑，被告宙○○部分並諭知易科罰金之折算標準。
七、至於事實一所示之鑰匙一支，係屬被告Ｉ○○所有，供行竊所用之物，業據被告
    Ｉ○○供述屬實，惟未經扣案，亦無從尋獲，顯已滅失，為免日後執行困難，爰
    不予諭知沒收；又扣案之讓渡書一紙，係屬被告宙○○收受贓物後轉售所用之物
    ，業經提出交付青峰通訊行，並非被告宙○○所有之物，亦無從諭知沒收；而扣
    案之ERICSSON廠牌PH388型號行動電話二支、MOTOROLA廠牌T189型號行動電話一
    支、SIEMENS廠牌舊型行動電話一支、ALCATEL廠牌行動電話一支、NOKIA廠牌511
    0型號行動電話半成品一支、NOKIA廠牌5110型號行動電話一支、PANASONIC 廠牌
    G D80型號行動電話一支，係屬被告Ｉ○○、卯○○及共同被告Ｌ○○行搶所得
    之物，非屬被告Ｉ○○、卯○○及共同被告Ｌ○○所有，無從諭知沒收；另事實
    二所示之西瓜刀一把，係供被告Ｉ○○與被告卯○○、共同被告Ｌ○○共同行搶
    所用之物，惟未經扣案，亦不知何人所有，自無從併予諭知沒收。
八、至於公訴意旨另以：(一)被告Ｉ○○與共同被告Ｌ○○基於共同行搶他人財物之犯
    意聯絡，意圖為自己不法之所有，於九十一年十月十七日凌晨四時許，在臺中
    市○○街二三六號前，由被告Ｉ○○騎乘機車搭載共同被告Ｌ○○，共同持刀靠
    近被害人Ｇ○○機車，至使被害人Ｇ○○無法抵抗強盜皮包，被害人Ｇ○○告知
    沒錢，並強盜被害人Ｇ○○所有車牌號碼ＤＭ—八五七號之機車一輛及皮包一只
    ，內有提款卡三張、MOTOROLA廠牌V3688型號行動電話一支、LV打火機一個、現
    金一千五百元、行車執照一張、駕駛執照一張等財物得手（如起訴書附表二編號
    五所示）；於九十一年七月二十三日二十三時許，在臺中市○區○○○路地下
    道附近，在臺中市○區○○○路地下道附近，被告Ｉ○○與共同被告Ｌ○○共同
    騎乘機車，由一人持西瓜刀強行將被害人戌○○攔下，另一人亦持西瓜刀抵住被
    害人戌○○頸部，將被害人戌○○拉下機車後，強盜被害人戌○○所有車牌號碼
    ＥＹＭ—０一一號機車，內有駕駛執照一張、行車執照一張、提款卡一張、NOKI
    A廠牌8250型號行動電話一支等財物得手（如起訴書附表二編號六所示）；於
    九十一年八月十四日凌晨四時許，在臺中市○○路三三之一號前，被告Ｉ○○騎
    乘機車搭載共同被告Ｌ○○，由共同被告Ｌ○○持西瓜刀置於被害人乙○○頸部
    約三十公分處，至使被害人乙○○無法抗拒，以臺語要被害人乙○○將皮包交出
    ，同時強盜被害人乙○○手上黑色皮包一只，內有國民身分證一張、健保卡一張
    、現金四千九百餘元、MOTOROLA廠牌P7689型號行動電話一支等財物得手，並同
    時持刀砍被害人乙○○手部，經被害人乙○○閃躲後，未成傷（如起訴書附表二
    編號七所示）；於九十一年九月四日凌晨三時許，在臺中市○區○○○路附近
    ，被告Ｉ○○與共同被告Ｌ○○共同騎乘機車，其中一人持西瓜刀指向被害人庚○○、酉○○，至使被害人庚○○、酉○○無法抗拒，先行強盜被害人庚○○掛
    於肩上之皮包，內有現金二千餘元、金項鍊二條及證件等財物，在強盜被害人酉
    ○○所有掛於肩上之MOTOROLA廠牌T189型號行動電話一支得手後，將被害人酉○○推倒後逃逸（如起訴書附表二編號十所示）；因認被告Ｉ○○另與共同被告Ｌ
    ○○共同涉犯刑法第三百三十條第一項之攜帶兇器強盜罪嫌云云；(二)被告Ｉ○○
    基於搶奪他人財物之概括犯意，意圖為自己不法之所有，於九十一年九月三十
    日二十一時許，在臺中市○○路與精誠六街口，被告Ｉ○○騎乘機車搭載與其有
    共同搶奪他人財物犯意聯絡之共同被告Ｌ○○，趁被害人癸○○○不備之際，由
    共同被告Ｌ○○自右後方搶奪被害人皮包一只，內有信用卡二張、金融卡一張、
    國民身分證一張、現金二萬元等財物得手（如起訴書附表三編號四所示）；於
    九十一年十月二十四日二十一時十五分許，在臺中市○○○街○段二三五號前，
    被告Ｉ○○單獨騎乘機車靠近被害人Ｂ○○所騎乘之機車，趁被害人Ｂ○○不備
    ，自被害人Ｂ○○正左前方搶奪被害人Ｂ○○所有之公事包一個，內有現金五千
    六百元、台胞證四本、護照七本、公司大小章、眼鏡一副、筆記本、國民身分證
    、駕駛執照、NOKIA廠牌8815型號行動電話一支、汽車遙控鎖、ＰＣＲ證照一張
    等財物得手（如起訴書附表三編號十二所示）；於九十一年十一月二日，在臺
    中市○○路與福林路口，被告Ｉ○○單獨騎乘機車搶奪被害人蔡文芬所有之財物
    得手（如起訴書附表三編號十四所示）；因認被告Ｉ○○另涉犯刑法第三百二十
    五條第一項之搶奪罪云云。按犯罪事實應依證據認定之，無證據不得推定其犯罪
    事實；又不能證明被告犯罪或其行為不罰者，應諭知無罪之判決，刑事訴訟法第
    一百五十四條、第三百零一條第一項分別定有明文。而刑事訴訟法上所謂認定犯
    罪事實之證據，係指足以認定被告確有犯罪行為之積極證據而言，該項證據自須
    適合於被告犯罪事實之認定，始得採為斷罪資料，最高法院二十九年上字第三一
    ０五號著有判例。又認定犯罪事實所憑之證據，無論係直接證據或間接證據，其
    為訴訟上之證明，須於通常一般之人均不致有所懷疑，而得確信其為真實之程度
    者，始得據為有罪之認定，倘其證明尚未達到此一程度，而有合理之懷疑存在，
    復無其他調查途徑可尋，法院即應為無罪之判決，最高法院七十六年臺上字第四
    九八六號著有判例。公訴人認被告Ｉ○○涉有前開攜帶兇器強盜、搶奪罪嫌，無
    非係以被告Ｉ○○對於前開強盜、搶奪之犯罪事實供認不諱，核與被害人Ｇ○○
    、戌○○、乙○○、酉○○、庚○○、癸○○○、Ｂ○○於警詢中之指訴，資為
    論據。訊據被告Ｉ○○堅詞否認有何前開攜帶兇器強盜之犯行，辯稱：前開四件
    強盜案件，並非伊所行搶，之前於警詢、偵查中係因行搶案件太多，自己也不清
    楚，後來根據起訴書內容確認結果，伊確實並未行搶前開四位被害人等語。經查
    ：
    （一）被害人Ｇ○○於本院審理中到庭證稱：「搶我的人拿西瓜刀，我無法指認
          ，因為天色很晚，而且他戴安全帽及口罩，我看不清楚。我無法確認被告
          Ｉ○○是否為搶我的人，當初在警局指認時，我只是說很像而已。」等語
          （參照本院九十二年四月十七日審判筆錄），佐以被害人Ｇ○○於警詢中
          指稱：「（問：被告Ｉ○○是否搶奪你財物之歹徒？）（經當場指認）經
          指認背影身高體型是搶奪我皮包其中一名歹徒。」等語（參照九十一年度
          偵字第二一七一三號偵查卷第一二一頁），被害人Ｇ○○於本院審理中指
          述於警詢中僅係表示被告Ｉ○○與行搶之人背影很像，並無法明確指認，
          則被告Ｉ○○雖曾於警詢、偵查中供承本件強盜犯行，然因無其他補強事
          證，亦難逕以被告Ｉ○○確有行搶被害人Ｇ○○財物之事。
    （二）被害人乙○○於本院審理中到庭證稱：「我當天停好車，才剛打開車門，
          他們就拿刀抵著我，並搶我的皮包。我對於拿西瓜刀的人比較有印象，當
          時在警局指認時，我只是看照片而已。被告Ｉ○○很像拿西瓜刀搶我的那
          個人。」等語（參照本院九十二年四月十七日審判筆錄），佐以被害人何
          珮甄於警詢中指稱：「我不認識Ｉ○○。‧‧‧警方提示之相片上所示之
          人Ｌ○○，我確定就是向我強盜之歹徒，另Ｅ○○是否為騎機車之歹徒，
          我無法確定，因為他當時有戴安全帽，但是體型差不多。」等語（參照九
          十一年度偵字第二三七六０號偵查卷第一０九、一一０頁），被害人何珮
          甄於警詢中係指認共同被告Ｌ○○係行搶之人，而於本院審理中卻指認被
          告Ｉ○○為持刀行搶之人，而被告Ｉ○○與共同被告Ｌ○○二者外貌差距
          甚大，被害人乙○○之指認，已令人質疑；又被害人乙○○僅能表示被告
          Ｉ○○持刀與行搶之人很像，亦無從確認被告Ｉ○○即為行搶之人，則被
          害人乙○○之指認，尚不能達到無合理懷疑之確信程度；再者，被告賴景
          煌雖於偵查中明確供稱：「（問：九十一年八月十四日凌晨四時許是否在
          臺中市○○路三三之一號前騎機車持西瓜刀與共同被告Ｌ○○強盜被害人
          乙○○之皮包？）有，當時我騎機車，Ｌ○○持刀下手去搶，我當時是謝
          志男向朋友借機車作案。」等語（參照九十一年度偵字第二一七一三號偵
      查卷第八七頁），惟其後於本院審理中業經翻異前詞，否認前開犯行，則
          現有事證，僅有被告Ｉ○○於偵查中之自白供述，在無其他補強事證之情
          況下，亦難據以認定被告Ｉ○○有何強盜被害人乙○○之犯行。
    （三）被害人庚○○於本院審理中到庭證稱：「當時我正在走路，有兩人從我背
          後拿刀割下我的皮包，因為他們都戴全罩式安全帽，又是晚上，所以我無
          法指認當時搶我的人。」等語（參照本院九十二年六月十二日審判筆錄）
          ，被害人庚○○於警詢亦陳稱：「我沒有看到歹徒面貌。」等語（參照九
          十一年度偵字第一八三九八號偵查卷第三四０頁反面），及被害人酉○○
          於警詢中指稱：「因為當時天色有點暗，歹徒又都戴安全帽，我無法確定
          是否為Ｌ○○向我強盜的，但是他的身高、身材及略黑的皮膚與持刀向我
          強盜的歹徒類似。」等語（參照九十一年度偵字第二三七六０號偵查卷第
          一四八、一四九頁），被害人庚○○、酉○○對於行搶者之面貌，均無從
          描繪，而被告Ｉ○○復否認行搶，亦難僅憑被告Ｉ○○曾於警詢、偵查中
          之自白供述，作為認定被告Ｉ○○行搶之唯一事證。
    （四）被害人戌○○於警詢中指稱：「警方提示Ｅ○○的照片經我看過後，他很
          像是向我強盜的二名歹徒中，騎機車的那一位歹徒。經我指認照片，警方
          提示之照片上之Ｌ○○，他很像是拿西瓜刀強盜我財物之人。」等語（參
          照九十一年度偵字第一八三九八號偵查卷第一五一頁），被害人戌○○並
          未指認被告Ｉ○○強盜之犯行，則被告Ｉ○○雖於警詢、偵查中自承強盜
          被害人戌○○之事，惟於本院審理中業經否認前開犯行，依據現有事證，
          僅有被告Ｉ○○於警詢、偵查中之自白供述，在無任何補強事證之情況下
          ，自難據以認定被告Ｉ○○確有強盜被害人戌○○之行為。
    （五）被害人癸○○○於本院審理中到庭證稱：「當天我係用走路的，他們從右
          邊騎機車經過就搶走我的皮包，時間一剎那而已，我只有看到他們的背影
          ，無法指認搶奪的人。」等語（參照本院九十二年六月十二日審判筆錄）
          ，則被害人癸○○○於警詢中指稱：「（問：提示Ｉ○○照片供你指認是
          否當時搶奪之歹徒？）該歹徒背影部分很像。」等語（參照九十一年度偵
          字第二一七一三號偵查卷第一六九頁反面），自難據以為認定被告Ｉ○○
          行搶之證據，是以，被告Ｉ○○雖於偵查中供稱：「（問：九十一年九月
          三十日有無與另外一個人在臺中市○○路與精誠六街，搶奪癸○○○之皮
          包？）有，由我騎車，Ｌ○○下手行搶，我們沒有持刀。」等語（參照九
          十一年度偵字第一八三九八號偵查卷第三四二頁），在相關佐證補強之情
          況下，尚難逕以被告Ｉ○○於偵查中之自白供述，資為認定事實之為一證
          據。
    （六）被害人Ｂ○○於本院審理中到庭證稱：「當天搶我的，只有一人，配戴全
          罩式安全帽，所以我無法指認搶奪者之面貌。」等語（參照本院九十二年
          四月十七日審判筆錄），則被害人Ｂ○○於警詢中指稱：「（問：提示被
          告Ｉ○○照片供指認，是否為當時搶奪之歹徒？）（經當場指認）經指認
          背影身高體型是搶奪我皮包歹徒。」等語（參照九十一年度偵字第二一七
          一三號偵查卷第一三三頁）」即屬不實，而本件搶案，現有事證僅有被告
          Ｉ○○於偵查中之供述：「（問：於九十一年十月二十四日十九時許，在
          臺中市○○街○段二三五號前，自己騎機車搶奪被害人Ｂ○○之皮包？）
          是。」等語（參照九十一年度偵字第一八三九八號偵查卷第三四四頁），
          既無其他補強證據，自難逕予認定被告Ｉ○○確有行搶被害人Ｂ○○之犯
          行。
    （七）至於被告Ｉ○○被訴行搶被害人蔡文芬部分，被害人蔡文芬並未於警詢或
          偵查中到庭指述，僅有被告Ｉ○○之自白供述，而被告Ｉ○○於本院審理
          中亦翻異前詞，否認行搶，則本件搶案僅有被告Ｉ○○之警詢、偵查供述
          為據，並無相關補強事證，亦難遽以認定。
    （八）綜上所述，依據現有事證，僅有被告Ｉ○○於警詢、偵查中之自白供述，
          尚不足以認定被告Ｉ○○確實有與共同被告Ｌ○○共同行搶被害人戌○○
          、Ｇ○○、乙○○、庚○○、酉○○財物及搶奪被害人癸○○○、Ｂ○○
          、蔡文芬財物之行為；此外，復查無其他積極證據足資證明被告Ｉ○○有
          何前開攜帶兇器強盜、搶奪之犯行，其前揭犯罪應屬不能證明，揆諸首揭
          規定及判例意旨，本院原應就該部分為無罪之諭知，惟因公訴人認該部分
          與前開論罪科刑部分分別有連續犯之裁判上一罪關係，爰均不另為無罪之
          諭知，併此敘明。
據上論斷，應依刑事訴訟法第二百九十九條第一項前段，刑法第二十八條、第五十六
條、第三百二十條第一項、第三百二十五條第一項、第三百二十八條第一項、第三百
三十條第一項、第三百四十九條第一項、第五十五條、第五十一條第五款、第四十一
條第一項前段，罰金罰鍰提高標準條例第一條前段、第二條，判決如主文。
中      華      民      國      九十二      年    七    月    二十四    日
                                臺灣臺中地方法院刑事第六庭
                                        法  官  巫淑芳
右正本證明與原本無異。
如不服本判決，應於送達後十日內向本院提出上訴狀 （須附繕本） ，上訴於台灣高
法院台中分院。
        書記官
中      華      民      國      九十二      年    七    月    二十四    日
附錄論罪科刑法條：
刑法第三百二十條：
 (普通竊盜罪、竊佔罪)
意圖為自己或第三人不法之所有，而竊取他人之動產者，為竊盜罪，處五年以下有期
徒刑、拘役或五百元以下罰金。
意圖為自己或第三人不法之利益，而竊佔他人之不動產者，依前項之規定處斷。
前二項之未遂犯罰之。
刑法第三百二十五條：
 (普通搶奪罪)
意圖為自己或第三人不法之所有，而搶奪他人之動產者，處六月以上五年以下有期徒
刑。
因而致人於死者，處無期徒刑或七年以上有期徒刑，致重傷者，處三年以上十年以下
有期徒刑。
第一項之未遂犯罰之。
刑法第三百三十條：
犯強盜罪而有第三百二十一條第一項各款情形之一者，處七年以上有期徒刑。
前項之未遂犯罰之。
刑法第三百四十九條：
收受贓物者，處三年以下有期徒刑、拘役或五百元以下罰金。
搬運、寄藏、故買贓物或為牙保者，處五年以下有期徒刑、拘役或科或併科一千元以
下罰金。
因贓物變得之財物，以贓物論。
附表一：（被告Ｉ○○、卯○○被訴加重強盜部份）
┌──┬────┬────┬───┬───────────┬──────┐
│編號│犯罪時間│犯罪地點│被害人│犯罪行為              │備註        │
├──┼────┼────┼───┼───────────┼──────┤
│  一│九十一年│臺中縣太│子○○│由被告Ｉ○○、共同被告│搶得財物，現│
│    │八月十四│平市大源│      │Ｌ○○共同騎乘不詳車號│金由被告賴景│
│    │日凌晨一│路附近  │      │之機車，由共同被告謝志│煌及共同被告│
│    │時三十分│        │      │男持不知何人所有之西瓜│Ｌ○○均分花│
│    │許      │        │      │刀一把，攔下被害人林束│用殆盡，行動│
│    │        │        │      │枌騎乘之機車，至使被害│電話由被告賴│
│    │        │        │      │人子○○不能抗拒，因而│景煌取得，其│
│    │        │        │      │取得被害人子○○所有之│餘財物則丟棄│
│    │        │        │      │皮包一只，內有現金一千│不知去向    │
│    │        │        │      │餘元、信用卡五張、MOTO│            │
│    │        │        │      │ROLA廠牌P7689型號行動 │            │
│    │        │        │      │電話一支等財物得手    │            │
├──┼────┼────┼───┼───────────┼──────┤
│  二│九十一年│臺中市南│巳○○│由被告Ｉ○○、共同被告│搶得財物，現│
│    │九月十八│區忠明南│      │Ｌ○○共同騎乘不詳車號│金由被告賴景│
│    │日凌晨三│路與公益│      │之機車，擋住被害人林嘉│煌、共同被告│
│    │時三十分│路口    │      │柔之去路，由其中一人持│Ｌ○○均分花│
│    │許      │        │      │不知何人所有之西瓜刀一│用殆盡，行動│
│    │        │        │      │把，抵住被害人巳○○，│電話由被告賴│
│    │        │        │      │至使被害人巳○○不能抗│景煌取得，其│
│    │        │  │      │拒，而取得被害人巳○○│餘財物則丟棄│
│    │        │        │      │所有之皮包一只，內有現│不知去向    │
│    │        │        │      │金二千六百元、國民身分│            │
│    │        │        │      │證一張、信用卡三張、駕│            │
│    │        │        │      │駛執照一張、健保卡一張│            │
│    │        │        │      │、PANASONIC廠牌GD92型 │            │
│    │        │        │      │號行動電話一支等財物得│            │
│    │        │        │      │手                    │            │
├──┼────┼────┼───┼───────────┼──────┤
│  三│九十一年│臺中市西│亥○○│由被告Ｉ○○騎乘不詳車│搶得財物，現│
│    │九月二十│屯區青海│      │號之機車搭載不詳姓名年│金由被告賴景│
│    │七日凌晨│路三段永│      │籍之成年男子，由不詳姓│煌及不詳姓名│
│    │二時十五│安橋上  │      │名年籍之成年男子持不知│年籍之成年男│
│    │分許    │        │      │何人所有之刀械一把抵住│子均分花用殆│
│    │        │        │      │被害人亥○○脖子，至使│盡，行動電話│
│    │        │        │      │被害人亥○○不能抗拒，│由被告Ｉ○○│
│    │        │        │      │而取得被害人亥○○所有│取得，其餘財│
│    │        │        │      │之皮包一只，內有現金七│物則丟棄不知│
│    │        │        │      │千元、信用卡三張、NOKI│去向        │
│    │        │        │      │A廠牌8250型號行動電話 │            │
│    │        │        │      │一支、MOTOROLA廠牌行動│            │
│    │        │        │      │電話一支等財物得手    │            │
├──┼────┼────┼───┼───────────┼──────┤
│  四│九十一年│臺中市五│甲○○│由被告Ｉ○○、卯○○共│搶得財物，現│
│    │十月十四│權西六街│      │同騎乘不詳車號之機車，│金由被告賴景│
│    │日凌晨三│八二巷二│      │先將被害人甲○○所騎乘│煌、卯○○均│
│    │時許    │號      │      │之機車攔下，再由被告賴│分花用殆盡，│
│    │        │      │      │景煌持不知何人所有之西│行動電話由被│
│    │        │        │      │瓜刀一把，出言脅迫交付│告Ｉ○○取得│
│    │        │        │      │財物，被害人甲○○不從│，其餘財物則│
│    │        │        │      │抵抗，因而受有左手肌腱│丟棄不知去向│
│    │        │        │      │、肌筋全斷、右腳擦傷等│            │
│    │        │        │      │傷害，被告Ｉ○○、林高│            │
│    │        │        │      │絃即以此強暴方式，至使│            │
│    │        │        │      │被害人甲○○不能抗拒，│            │
│    │        │        │      │而取得被害人甲○○所有│            │
│    │        │        │      │之皮包一只，內有NOKIA │            │
│    │        │        │      │廠牌3350型號、8310型號│            │
│    │        │        │      │行動電話各一支、MOTORO│            │
│    │        │        │      │LA廠牌T190型號行動電話│            │
│    │        │        │      │一支、現金一千二百五十│            │
│    │        │        │      │元、國民身分證一張、健│            │
│    │        │        │      │保卡一張、金融卡三張等│            │
│    │        │        │      │財物得手（傷害部分未據│            │
│    │        │        │      │告訴）               │            │
├──┼────┼────┼───┼───────────┼──────┤
│  五│九十一年│臺中市五│辰○○│由被告Ｉ○○、卯○○共│搶得財物，行│
│    │十月十六│權路與民│      │同騎乘不詳車號之機車，│動電話由被告│
│    │日四時五│族路口  │      │由被告卯○○負責把風，│Ｉ○○取得，│
│    │分許    │        │      │被告Ｉ○○持不知何人所│其餘財物則丟│
│    │        │        │      │有之西瓜刀一把，架在被│棄不知去向  │
│    │        │        │      │害人辰○○胸前之強暴方│            │
│    │        │        │      │式，至使被害人辰○○不│            │
│    │        │        │      │能抗拒，而以被害人林意│            │
│    ││        │      │嵐之機車鑰匙自行打開置│            │
│    │        │        │      │物箱取得被害人辰○○所│            │
│    │        │        │      │有之皮包一只，內有MOTO│            │
│    │        │        │      │ROLA廠牌3688型號行動電│            │
│    │        │        │      │話一支、NOKIA廠牌8250 │            │
│    │        │        │      │型號行動電話一支、國民│            │
│    │        │        │      │身分證一張、信用卡一張│            │
│    │        │        │      │、提款卡三張等財物得手│            │
├──┼────┼────┼───┼───────────┼──────┤
│  六│九十一年│臺中市南│宇○○│由被告Ｉ○○騎乘不詳車│搶得財物，現│
│    │十月二十│屯區永春│      │號之機車搭載被告卯○○│金由被告賴景│
│    │五日二十│東三路二│      │，被告Ｉ○○先將被害人│煌、卯○○均│
│    │一時許  │三一號前│      │宇○○所騎乘之機車逼迫│分花用殆盡，│
│    │        │        │      │至路邊，再由被告Ｉ○○│行動電話由被│
│    │        │        │      │持不詳器具，將被害人郭│告Ｉ○○取得│
│    │        │        │      │嘉鳳拉下車之強暴方式，│，其餘財物則│
│    │        │        │      │至使被害人宇○○不能抗│丟棄不知去向│
│    │        │        │      │拒，搶得被害人宇○○所│            │
│    │        │        │      │有之車牌號碼ＺＶＸ—一│            │
│    │        │        │      │一七號機車、現金二萬元│            │
│    │        │        │      │、PANASONIC廠牌GD75型 │            │
│    │        │        │      │號行動電話一支等財物得│            │
│    │        │        │      │手                    │            │
├──┼────┼────┼───┼───────────┼──────┤
│  七│九十一年│臺中市中│午○○│由被告Ｉ○○、卯○○各│搶得財物，行│
│    │十一月五│港路與大│      │自騎乘不詳車號之機車，│動電話由被告│
│    │日十二時│仁街口  │      │由被告卯○○負責把風，│Ｉ○○取得，│
│    │三十分許│        │      │被告Ｉ○○下手行搶被害│其餘財物則丟│
│    │        │        │      │人午○○之皮包，被害人│棄不知去向  │
│    │        │        │      │午○○抵抗，雙方發生拉│            │
│    │        │        │      │扯，被害人午○○因而受│            │
│    │        │        │      │有胸臂挫傷、兩側手部挫│            │
│    │        │        │      │傷、右側膝部挫傷、右側│            │
│    │        │        │      │橈骨頸線狀骨折等傷害，│            │
│    │        │        │      │被告Ｉ○○、卯○○以此│            │
│    │        │        │      │強暴方式，至使被害人法│            │
│    │        │        │      │悌邁不能抗拒，搶得被害│            │
│    │        │        │      │人所有之皮包一只，內有│            │
│    │        │        │      │國民身分證一張、行車執│            │
│    │        │        │      │照一張、信用卡十一張、│            │
│    │        │        │      │金融卡四張、鑰匙二串、│            │
│    │        │        │      │NOKIA廠牌8250型號行動 │            │
│    │        │        │      │電話一支等財物得手（傷│            │
│    │        │        │      │害部分未據告訴）      │            │
└──┴────┴────┴───┴───────────┴──────┘
 附表二：（被告Ｉ○○被訴搶奪部分）
┌──┬────┬────┬───┬───────────┬──────┐
│編號│犯罪時間│犯罪地點│被害人│犯罪行為              │備註        │
├──┼────┼────┼───┼───────────┼──────┤
│  一│九十一年│臺中市崇│Ｍ○○│被告Ｉ○○與共同被告謝│搶得財物，現│
│    │八月五日│德路與健│      │志男共同騎乘不詳車號之│金均分，TCC │
│    │二十一時│行路口  │      │機車，由共同被告Ｌ○○│廠牌Q285型行│
│    │四十分許│        │      │趁被害人Ｍ○○未及防備│動電話一支由│
│    │        │        │      │之際，搶奪被害人Ｍ○○│被告Ｉ○○於│
│    │        │        │      │所有之皮包一只，內有駕│九十一年八月│
│    │        │        │      │駛執照一張、提款卡三張│五日二十二時│
│    │        │        │      │、粉紅色小皮夾一只、藍│許，持往青峰│
│    │        │        │      │色化妝包一只、藍色零錢│通訊行，以二│
│    │        │        │      │包一只、棕色梳子一把、│千三百元之代│
│    │        │        │      │識別證一張、現金二千元│價出售，得款│
│    │        │        │      │、TCC廠牌Q285型號行動 │花用，其餘財│
│    │        │        │      │電話一支等財物得手    │物丟棄不知去│
│    │        │        │      │                      │向          │
├──┼────┼────┼───┼───────────┼──────┤
│  二│九十一年│臺中市南│丁○○│被告Ｉ○○與共同被告謝│搶得財物，現│
│    │九月十五│屯區大墩│      │志男共同騎乘不詳車號之│金均分，PANA│
│    │日二十一│四街與大│      │機車，由共同被告Ｌ○○│SONIC廠牌GD8│
│    │時許    │同街口  │      │下手搶奪被害人丁○○所│0行動電話一 │
│    │        │        │      │有之皮包一只，內有國民│支由被告賴景│
│    │        │        │      │身分證一張、金融卡三張│煌於九十一年│
│    │        │        │      │、信用卡七張、健保卡一│九月十八日十│
│    │        │        │      │張、現金六百元、PANASO│時許，持往青│
│    │        │        │      │NIC廠牌GD80型號行動電 │峰通訊行，以│
│    │        │        │      │話一支、LV手提包一個無│一千七百元之│
│    │        │        │      │敵廠牌行動秘書一臺等財│代價出售，得│
│    │        │        │      │物得手                │款花用，其餘│
│    │        │        │      │                      │財物則丟棄不│
│    │        │        │      │                      │知去向      │
├──┼────┼────┼───┼───────────┼──────┤
│  三│九十一年│臺中市學│梁郁惠│被告Ｉ○○騎乘不詳車號│搶得財物不詳│
│  │九月十八│士路與五│      │之機車搭載共同被告謝志│，現金均分，│
│    │日不詳時│義街口  │      │男，由共同被告Ｌ○○下│行動電話則持│
│    │間      │        │      │手搶奪被害人梁郁惠所有│以變賣得款花│
│    │        │        │      │之財物得手            │用，其餘財物│
│    │        │        │      │                      │丟棄不知去向│
├──┼────┼────┼───┼───────────┼──────┤
│  四│九十一年│臺中市精│陳秒湄│被告Ｉ○○騎乘不詳車號│搶得財物，現│
│    │九月十八│忠街與精│      │之機車，趁被害人陳秒湄│金及行動電話│
│    │日二十時│美街口  │      │未及防備之際，搶奪被害│變賣所得款項│
│    │許      │        │      │人陳秒湄所有之皮包一只│均花用一空，│
│    │        │        │      │，內有國民身分證一張、│其餘財物則丟│
│    │        │        │      │駕駛執照一張、現金五千│棄不知去向  │
│    │        │        │      │元、面額四百萬元之本票│            │
│    │        │        │      │一張、信用卡二張、金融│            │
│    │        │        │      │卡一張、行動電話二支、│            │
│    │        │        │      │行車執照一張          │            │
├──┼────┼────┼───┼───────────┼──────┤
│  五│九十一年│臺中市向│Ｃ○○│被告Ｉ○○騎乘不詳車號│搶得財物，現│
│    │十月一日│上南路與│      │之機車，靠近被害人黃麗│金及行動電話│
│    │十三時許│文心路口│      │鳳所騎乘之機車，趁機搶│變賣所得款項│
│    │        │        │      │奪被害人Ｃ○○所有之皮│均花用一空，│
│    │        │        │      │包一只，內有提款卡一張│其餘財物則丟│
│    │        │        │      │、信用卡二張、NOKIA廠 │棄不知去向  │
│    │        │        │      │牌8250型號行動電話一支│            │
│    │        │        │      │、現金六萬元、存摺二本│            │
│    │        │        │      │、太平洋百貨禮券三千元│            │
│    │        │        │      │、駕駛執照一張、行車執│            │
│    │        │        │      │照一張等財物得手      │            │
├──┼────┼────┼───┼───────────┼──────┤
│  六│九十一年│臺中市學│壬○○│被告Ｉ○○騎乘不詳車號│搶得財物，現│
│    │十月五日│士路二四│      │之機車，搶奪被害人周美│金及行動電話│
│    │十九時三│０號前  │      │惠所有之皮包一只，內有│變賣所得款項│
│    │十分許  │        │      │現金一千餘元、信用卡三│均花用一空，│
│    │        │        │      │張、提款卡一張、工作證│其餘財物則丟│
│    │        │        │      │一張、健保卡一張、行動│棄不知去向  │
│    │        │        │      │電話一支              │            │
├──┼────┼────┼───┼───────────┼──────┤
│  七│九十一年│臺中市大│丙○○│被告Ｉ○○騎乘不詳車號│搶得財物，現│
│    │十月十一│墩路與大│      │之機車，趁被害人丙○○│金及行動電話│
│    │日十一時│墩十一街│      │不及防備之際，自右後方│變賣所得款項│
│    │三十分許│口      │      │搶奪被害人丙○○所有之│均花用一空，│
│    │        │        │      │皮包一只，內有行動電話│其餘財物則丟│
│    │        │        │      │一支、現金四千元、信用│棄不知去向  │
│    │        │        │      │卡二張、金融卡二張存摺│            │
│    │        │        │      │二本等財物得手        │            │
├──┼────┼────┼───┼───────────┼──────┤
│  八│九十一年│臺中市五│寅○○│被告Ｉ○○騎乘不詳車號│搶得財物，現│
│    │十月十一│權五街與│      │之機車，自後方靠近被害│金及行動電話│
│    │日不詳時│五權西一│      │人寅○○騎乘之機車，趁│變賣所得款項│
│    │間      │街口    │      │被害人寅○○不及防備之│均花用一空，│
│    │        │        │      │際，搶奪被害人寅○○所│其餘財物則丟│
│    │        │        │      │有之藍色手提袋一只，內│棄不知去向  │
│    │        │        │      │有現金七千元、人民幣一│            │
│    │        │        │      │千元、信用卡一張、提款││
│    │        │        │      │卡二張、存摺二本、印章│            │
│    │        │        │      │二顆、MOTOROLA廠牌行動│            │
│    │        │        │      │電話一支、面額一百萬元│            │
│    │        │        │      │支票一張等財物得手    │            │
├──┼────┼────┼───┼───────────┼──────┤
│  九│九十一年│臺中市向│辛○○│被告Ｉ○○騎乘不詳車號│搶得財物，現│
│    │十月二十│上南路與│      │之機車，趁被害人辛○○│金及行動電話│
│    │日不詳時│東興路口│      │騎乘機車等待紅燈，未及│變賣所得款項│
│    │間      │        │      │防備之際，自後方搶奪被│均花用一空，│
│    │        │        │      │害人辛○○所有之皮包一│其餘財物則丟│
│    │        │        │      │只，內有NOKIA廠牌6510 │棄不知去向  │
│    │        │        │      │型號行動電話一支、現金│            │
│    │        │        │      │二千元、健保卡一張等財│            │
│    │        │        │  │物得手                │            │
├──┼────┼────┼───┼───────────┼──────┤
│  十│九十一年│臺中市民│黃玉雲│被告Ｉ○○騎乘不詳車號│搶得財物不詳│
│    │十月二十│權路與柳│      │之機車，搶奪被害人黃玉│            │
│    │日不詳時│川東路口│      │雲所有之財物得手      │            │
│    │間      │        │      │                      │            │
├──┼────┼────┼───┼───────────┼──────┤
│十一│九十一年│臺中市寧│天○○│被告Ｉ○○騎乘不詳車號│搶得財物，現│
│    │十月二十│夏路與漢│      │之機車，趁被害人天○○│金及行動電話│
│    │二日十九│口路口  │      │不及防備之際，自右後方│變賣所得款項│
│    │時許    │        │      │搶奪被害人天○○所有之│均花用一空，│
│    │        │        │      │皮包一只，內有信用卡七│其餘財物則丟│
│    │        │        │      │張、金融卡五張、行動電│棄不知去向  │
│    │        │        │      │話一支、現金七千元、國│    │
│    │        │        │      │民身分證一張、駕駛執照│            │
│    │        │        │      │一張等財物得手        │            │
├──┼────┼────┼───┼───────────┼──────┤
│十二│九十一年│臺中市公│黃○○│被告Ｉ○○騎乘不詳車號│搶得財物，現│
│    │十月三十│益路與忠│      │之機車，與被害人黃○○│金及行動電話│
│    │日十七時│明南路口│      │騎乘之機車併行，趁被害│變賣所得款項│
│    │三十分許│        │      │人黃○○未及防備之際，│均花用一空，│
│    │        │        │      │搶奪被害人黃○○所有之│其餘財物則丟│
│    │        │        │      │皮包一只，內有NOKIA廠 │棄不知去向  │
│    │        │        │      │牌3210型號行動電話一支│            │
│    │        │        │      │、提款卡一張、國民身分│            │
│    │        │        │      │證一張、學生證一張、書│            │
│    │        │        │      │籍三本等財物得手      │            │
├──┼────┼────┼───┼───────────┼──────┤
│十三│九十一年│臺中市至│戊○○│被告Ｉ○○騎乘不詳車號│搶得財物，現│
│    │十一月一│善路一二│      │之機車，趁被害人戊○○│金花用一空，│
│    │日凌晨一│六號前  │      │不及防備之際，搶奪被害│其餘財物則丟│
│    │時許    │        │      │人戊○○所有之皮包一只│棄不知去向  │
│    │        │        │      │，內有現金七百元、書籍│            │
│    │        │        │      │一本、國民身分證一張、│            │
│    │        │        │      │駕駛執照一張、行車執照│            │
│    │        │        │      │一張、學生證一張等財物│            │
│    │        │        │      │得手                  │            │
└──┴────┴────┴───┴───────────┴──────┘
附表三：（被告Ｉ○○被訴收受贓物部分）
┌──┬────┬────┬───┬─────────┬────────┐
│編號│犯罪時間│犯罪地點│被害人│犯罪手段及行搶財物│收受贓物行為    │
├──┼────┼────┼───┼─────────┼────────┤
│  一│九十一年│臺中縣大│玄○○│由共同被告Ｌ○○與│共同被告Ｌ○○於│
│    │七月二十│里市五光│      │不詳姓名年籍之人共│不詳時間，在不詳│
│    │四日凌晨│路近中投│      │同騎乘不詳車牌號碼│地點，將前開NOKI│
│    │零時許  │公路附近│      │之機車，見被害人陳│A廠牌3210型號（ │
│    │        │        │      │美華徒步行走，即持│序號000000000000│
│    │        │        │      │西瓜刀砍傷被害人陳│210）行動電話、M│
│    │        │        │      │美華並搶走皮包一只│OTOROLA廠牌L2000│
│    │        │        │      │，內有現金一萬元、│型號行動電話各一│
│    │        │        │      │農會儲金簿一本、駕│支，交付被告賴景│
│    │        │        │      │駛執照一張、NOKIA │煌，被告Ｉ○○於│
│    │        │        │      │廠牌3210型號（序號│九十一年七月二十│
│    │        │  │      │000000000000210） │六日持往青峰通訊│
│    │        │        │      │行動電話一支、MOTO│行變賣，所得款項│
│    │        │        │      │ROLA廠牌L2000型號 │，經被告Ｉ○○抽│
│    │        │        │      │行動電話一支、紫藍│成後，其餘款項歸│
│    │        │        │      │色方形皮質側背包一│共同被告Ｌ○○取│
│    │        │        │      │個等財物得手      │得              │
├──┼────┼────┼───┼─────────┼────────┤
│  二│九十一年│臺中市西│林妏軒│由共同被告Ｌ○○與│共同被告Ｌ○○於│
│    │七月二十│區○○路│      │不詳姓名年籍之人共│不詳時間，在不詳│
│    │四日凌晨│與中美街│      │同騎乘不詳車牌號碼│地點，將前開NOKI│
│    │二時三十│口      │      │之機車，擋在被害人│A廠牌3310型號（ │
│    │分許    │        │      │林妏軒所騎乘之機車│序號000000000000│
│    │        │        │      │前方，持西瓜刀架在│910）行動電話一 │
│    │        │        │      │被害人林妏軒脖子，│支，交付被告賴景│
│    │        │        │      │致使被害人林妏軒無│煌收受，被告賴景│
│    │        │        │      │法抗拒，而交付其所│煌於九十一年七月│
│    │        │        │      │有之皮包一只，內有│二十六日持往青峰│
│    │        │        │      │國民身分證一張、提│通訊行變賣，所得│
│    │        │        │      │款卡一張、信用卡一│款項，經被告賴景│
│    │        │        │      │張、NOKIA廠牌3310 │煌抽成後，其餘款│
│    │        │        │      │型號（序號00000000│項歸共同被告謝志│
│    │        │        │      │0000000）行動電話 │男取得          │
│    │        │        │      │一支等財物得手    │                │
├──┼────┼────┼───┼─────────┼────────┤
│  三│九十一年│臺中市文│Ｄ○○│由共同被告Ｌ○○與│共同被告Ｌ○○於│
│    │七月三十│昌東二街│      │不詳姓名年籍之人共│不詳時間，在不詳│
│    │一日六時│與永定一│      │同騎乘不詳車牌號碼│地點，將前開致福│
│    │四十分許│街口    │      │之機車，攔下被害人│廠牌A316型號（序│
│    │        │        │      │Ｄ○○，並持西瓜刀│號00000000000000│
│    │        │        │      │，致使被害人Ｄ○○│0）行動電話一支 │
│    │        │        │      │無法抗拒，而強盜被│，交付被告Ｉ○○│
│    │        │        │      │害人Ｄ○○所有車牌│收受，被告Ｉ○○│
│    │        │        │      │號碼ＳＰＩ—五四五│於九十一年九月三│
│    │        │        │      │號機車一輛及皮包一│十日往青峰通訊行│
│    │        │        │      │只，內有國民身分證│變賣，所得款項，│
│    │        │        │      │一張、駕駛執照一張│經被告Ｉ○○抽成│
│    │        │        │      │、提款卡二張、信用│後，其餘款項歸共│
│    │        │        │      │卡五張、現金八千餘│同被告Ｌ○○取得│
│    │        │        │      │元、紅色手提袋一個│                │
│    │        │        │      │、致福廠牌A316型號│                │
│    │        │        │      │（序號000000000000│                │
│    │        │        │      │730）行動電話一支 │                │
│    │        │        │      │、銀色長方形布質皮│                │
│    │        │        │      │夾一個等財物得手  │                │
├──┼────┼────┼───┼─────────┼────────┤
│  四│九十一年│臺中市西│申○○│由共同被告Ｌ○○與│共同被告Ｌ○○於│
│    │八月一日│區○村路│      │不詳姓名年籍之人共│不詳時間，在不詳│
│    │凌晨五時│與中港路│      │同騎乘不詳車牌號碼│地點，將前開NOKI│
│    │五十分許│口      │      │之機車，由後方衝撞│A廠牌3310型號（ │
│    │        │        │      │被害人申○○所騎乘│序號000000000000│
│    │        │        │      │之機車，致使被害人│940）行動電話一 │
│    │        │        │      │申○○重心不穩倒地│支，交付被告賴景│
│    │        │        │      │，再趁機強盜被害人│煌收受，被告賴景│
│    │        │        │      │申○○所有之墨綠色│煌於九十一年八月│
│    ││        │      │手提袋一只，內有NO│一日持往青峰通訊│
│    │        │        │      │KIA廠牌3310型號（ │行變賣，所得款項│
│    │        │        │      │序號00000000000094│，經被告Ｉ○○抽│
│    │        │        │      │0）行動電話一支、 │成後，其餘款項歸│
│    │        │        │      │現金四百餘元、行車│共同被告Ｌ○○取│
│    │        │        │      │執照一張、駕駛執照│得              │
│    │        │        │      │一張等財物得手    │                │
├──┼────┼────┼───┼─────────┼────────┤
│  五│九十一年│臺中市太│丑○○│由共同被告Ｌ○○與│共同被告Ｌ○○於│
│    │八月十二│平市振福│      │不詳姓名年籍之人共│不詳時間，在不詳│
│    │日凌晨三│路與新光│      │同騎乘不詳車牌號碼│地點，將前開NOKI│
│    │時三十分│路口    │      │之機車，攔下被害人│A廠牌3310型號（ │
│    │許      │        │      │丑○○，並持西瓜刀│序號000000000000│
│    │        │        │      │，致使被害人丑○○│910）行動電話一 │
│    │        │        │      │無法抗拒，而強盜被│支，交付被告賴景│
│    │        │        │      │害人丑○○所有之皮│煌收受，被告賴景│
│    │        │        │      │包一只，內有國民身│煌於九十一年七月│
│    │        │        │      │分證一張、行車執照│二十六日持往青峰│
│    │        │        │      │一張、金融卡一張、│通訊行變賣，所得│
│    │        │        │      │健保卡一張、女用戒│款項，經被告賴景│
│    │        │        │      │指一只、現金一萬五│煌抽成後，其餘款│
│    │        │        │      │千元、MOTOROLA廠牌│項歸共同被告謝志│
│    │        │        │      │CD928型號（序號447│男取得          │
│    │        │        │      │000000000000）行動│                │
│    │        │        │      │電話一支、米色長方│                │
│    │        │        │      │形皮夾等財物得手  │                │
├──┼────┼────┼───┼─────────┼────────┤
│  六│九十一年│臺中縣太│Ｆ○○│由共同被告Ｌ○○與│共同被告Ｌ○○於│
│    │九月十日│平市中山│      │不詳姓名年籍之人共│不詳時間，在不詳│
│    │凌晨四時│路四段二│      │同騎乘不詳車牌號碼│地點，將前開NOKI│
│    │許      │八巷十七│      │之機車，尾隨被害人│A廠牌3310型號（ │
│    │        │弄十四號│      │Ｆ○○至家門口，即│序號000000000000│
│    │        │前      │      │持西瓜刀架住被害人│868）行動電話、M│
│    │        │        │      │Ｆ○○脖子，至使被│OTOROLA廠牌V3688│
│    │        │        │      │害人Ｆ○○不能抗拒│X型號（序號44883│
│    │        │        │      │而強盜被害人Ｆ○○│0000000000）行動│
│    │        │        │      │所有之皮包一只，內│電話各一支，交付│
│    │        │        │      │有駕駛執照一張、行│被告Ｉ○○收受，│
│    │        │        │      │車執照一張、NOKIA │被告Ｉ○○於九十│
│    │        │        │      │廠牌3310型號（序號│一年九月十日持往│
│    │        │        │      │000000000000868） │青峰通訊行變賣，│
│    │        │        │      │行動電話一支、MOTO│所得款項，經被告│
│    │        │        │      │ROLA廠牌V3688X型號│Ｉ○○抽成後，其│
│    │        │        │      │（序號000000000000│餘款項歸共同被告│
│    │        │        │      │880）行動電話一支 │Ｌ○○取得      │
│    │        │        │      │等財物得手        │                │
├──┼────┼────┼───┼─────────┼────────┤
│  七│九十一年│臺中縣太│己○○│由共同被告Ｌ○○與│共同被告Ｌ○○於│
│    │八月十四│平市中正│      │不詳姓名年籍之人共│不詳時間，在不詳│
│    │日凌晨三│路四段五│      │同騎乘不詳車牌號碼│地點，將前開NOKI│
│    │時三十分│五巷底  │      │之機車，從後方超越│A廠牌8250型號（ │
│    │許      │        │      │被害人己○○後，即│序號000000000000│
│    │        │        │      │持西瓜刀架住被害人│895）行動電話一 │
│    │        │        │      │己○○脖子，至使被│支，交付被告賴景│
│    │        │        │      │害人己○○不能抗拒│煌收受，被告賴景│
│    │        │        │      │而強盜被害人己○○│煌於九十一年九月│
│    │        │        │      │所有之購物袋一只，│九日持往青峰通訊│
│    │        │        │      │內有現金二百元、NO│行變賣，所得款項│
│    │        │        │      │KIA廠牌8250型號（ │，經共同被告謝志│
│    │        │        │      │序號00000000000089│男抽成後，其餘款│
│    │        │        │      │5）行動電話一支、 │項，花用一空    │
│    │        │        │      │現金五千元、衣服、│                │
│    │        │        │      │鞋子等財物得手    │                │
├──┼────┼────┼───┼─────────┼────────┤
│  八│九十一年│臺中市忠│李蕙茹│由共同被告Ｌ○○與│共同被告Ｌ○○於│
│    │九月十五│明南路與│      │不詳姓名年籍之人共│不詳時間，在不詳│
│    │日十九時│忠誠七街│      │同騎乘不詳車牌號碼│地點，將前開NOKI│
│    │四十分許│口      │      │之機車，從側面撞擊│A廠牌8250型號（ │
│    │        │        │      │被害人李蕙茹機車，│序號000000000000│
│    │        │        │      │促使被害人李蕙茹放│842）行動電話一 │
│    │        │        │      │慢速度後，趁機行搶│支，交付被告賴景│
│    │        │        │      │被害人李蕙茹所有之│煌收受，被告賴景│
│    │        │        │      │皮包一只，內有國民│煌於九十一年九月│
│    │        │        │      │身分證一張、提款卡│十六日持往青峰通│
│    │        │        │      │一張、信用卡二張、│訊行變賣，所得款│
│    │        │        │      │現金二千元、NOKIA │項，經被告Ｉ○○│
│    │        │        │      │廠牌8250型號（序號│抽成後，其餘款項│
│    │        │        │      │000000000000842） │歸共同被告Ｌ○○│
│    │        │        │      │行動電話一支、黑白│取得            │
│    │        │        │      │色相間長夾一只等財│                │
│    │        │        │      │物得手            │                │
├──┼────┼────┼───┼─────────┼────────┤
│  九│九十一年│臺中市東│地○○│由共同被告Ｌ○○與│共同被告Ｌ○○於│
│    │八月中旬│區○○路│      │不詳姓名年籍之人共│不詳時間，在不詳│
│    │某日凌晨│五二巷九│      │同騎乘不詳車牌號碼│地點，將前開MOTO│
│    │三時許  │號騎樓  │      │之機車，尾隨被害人│ROLA廠牌V3688X型│
│    │        │        │      │地○○至住處，即持│號（序號00000000│
│    │        │        │      │西瓜刀砍斷被害人連│0000000）行動電 │
│    │        │        │      │韋晴背包背帶，行搶│話一支，交付被告│
│    │        │        │      │被害人地○○所有之│Ｉ○○收受，被告│
│    │        │        │      │背包一個，內有國民│Ｉ○○於九十一年│
│    │        │        │      │身分證一張、駕駛執│九月十六日二十三│
│    │        │        │      │照一張、提款卡一張│時許持往青峰通訊│
│    │        │        │      │、信用卡一張、現金│行變賣，所得款項│
│    │        │        │      │六千餘元、MOTOROLA│，經被告Ｉ○○抽│
│    │        │        │      │廠牌V3688X型號（序│成後，其餘款項歸│
│    │        │        │      │號000000000000000 │共同被告Ｌ○○取│
│    │        │        │      │）行動電話一支等財│得              │
│    │        │        │      │物得手            │                │
└──┴────┴────┴───┴─────────┴────────┘


司法院資訊處製作；財團法人民間司法改革基金會備份。
